臺灣基隆地方法院刑事判決　　　　　　　 96年度訴字第376號
公　訴　人　臺灣基隆地方法院檢察署檢察官
被　　　告　乙○○
　　　　　　　　　　（另案於臺灣臺北監獄執行中）
上列被告因違反毒品危害防制條例案件，經檢察官提起公訴（96
年度毒偵字第818 號），並經本院合議庭裁定由受命法官獨任進
行簡式審判程序，判決如下：
    主      文
乙○○施用第一級毒品，處有期徒刑陸月，如易科罰金以新台幣
壹仟元折算壹日，減為有期徒刑參月，如易科罰金以新台幣壹仟
元折算壹日。
扣案之第一級毒品海洛因共淨重壹點伍肆公克沒收銷燬之，包裝
上開第一級毒品海洛因之包裝袋拾只、殘渣袋參只，注射針筒壹
支均沒收。
    事實及理由
一、本件犯罪事實、證據應補充；「被告於本院準備程序及審判
    程序之自白及法務部調查局95年10月24日調科壹字第095230
    30350 號鑑定書、被告所有供施用第一級毒品用之包裝第一
    級毒品海洛因之包裝袋10只。」，應適用之法條應補充：「
    被告持有第一級毒品海洛因係供施用，其持有之低度行為應
    為施用之高度行為所吸收，不另論罪。按犯罪在96 年4月24
    日以前者，除中華民國九十六年罪犯減刑條例另有規定外，
    有期徒刑、拘役或罰金，減其刑期或金額2分之1；中華民國
    九十六年罪犯減刑條例第2 條第1項第3款定有明文。本件被
    告所犯施用第一級毒品罪，犯罪在96 年4月24日以前，與同
    條例第2條第1項第3款之減刑規定相符，應減刑2 分之1。扣
    案包裝第一級毒品海洛因之包裝袋10只、殘渣袋3 個、注射
    針筒1 支，為犯罪行為人即被告所有，供施用第一級毒品海
    洛因所用之物，業據被告供明在卷，應依刑法第38條第1 項
    第2 款之規定宣告沒收。」外，餘均引用如附件檢察官起訴
    書之記載。
二、又被告另案於94 年6月間起至94年12月18日晚上止之施用第
    一級毒品海洛因行為，經臺灣士林地方法院於95年11月8 日
    判處有期徒刑8月，經被告上訴後，高等法院於96年3月15日
    以96年度上訴字第295 號判決駁回其上訴確定，有上開判決
    書影本附卷可參，本件被告施用第一級毒品海洛因犯行，雖
    在前案宣示判決日前之95年10月4日凌晨3時許，然與前案起
    訴施用第一級毒品部分之犯行，相隔有近10個月之久，且此
    期間內，並查無被告尚有其他施用第一級毒品之犯行，換言
    之，被告先後相隔近10個月始再度施用第一級毒品海洛因，
    實難認係不間斷的反覆施用行為，應係基於分別之犯意而為
    。基此，應認被告本案之施用海洛因之犯行，與前開判決確
    定之反覆施用第一級毒品犯行間，並無「施用第一級毒品成
    癮者」之集合犯實質上一罪關係，非為前開確定判決之既判
    力效力所及，附此敘明。
三、據上論斷，應依刑事訴訟法第273 條之1第1項、第284條之1
    、第299條第1項前段、第310條之2、第454條第2項，毒品危
    害防制條例第10條第1項、第18 條笫1項前段、第23條第2項
    ，中華民國九十六年罪犯減刑條例第2條笫1項第3款、第7條
    、第9條，刑法第11條、第41條笫1項前段、第38條第1項第2
    款，判決如主文。
本案經檢察官甲○○到庭執行職務。
中　　華　　民　　國　　96　　年　　7　　月　　31　　日
                  刑事第二庭法  官    何怡穎
以上正本證明與原本無異。
對於本件判決如有不服，應於收受送達後10日內，向本院提出上
訴書狀，上訴於臺灣高等法院，並按他造當事人之人數附具繕本
。
中　　華　　民　　國　　96　　年　　7　　月　　31　　日
                            書記官    鄭梅君
附錄本案論罪科刑法條：
毒品危害防制條例第十條第一項
施用第一級毒品者，處六月以上五年以下有期徒刑。
附件：
臺灣基隆地方法院檢察署檢察官起訴書
　　　　　　　　　　　　　　　　　　 96年度毒偵字第818號
　　被　　　告　乙○○　男　26歲（民國○○年○○月○日生）
　　　　　　　　　　　　住基隆市○○區○○路36巷48號
　　　　　　　　　　　　國民身分證統一編號：Ｚ000000000號
上列被告因違反毒品危害防制條例案件，業經偵查終結，認應提
起公訴，茲敘述犯罪事實、證據並所犯法條如下：
　　　　犯罪事實
一、乙○○前因施用第一級毒品案件，經觀察、勒戒後，認無繼
    續施用毒品之傾向，由本署檢察官於民國93年12月13日，以
    93年度毒偵緝字第110號、毒偵字第2165號、第2241號及224
    4號為不起訴處分確定。再因於94年間施用第一、二級毒品
    案件，經臺灣高等法院於96年3月15日各判處有期徒刑8月、
    6月確定，應執行有期徒刑1年。詎其復於95年10月4日凌晨
    3時許，在基隆市○○區○○路36巷48號住處施用第一級毒
    品海洛因，為警於95年10月4日下午1時45分許，在基隆市○
    ○路57號前查獲，並扣得第一級毒品海洛因10包（淨重1.54
    公克）、殘渣袋3個及其所有供施用毒品之器具注射針筒1支
    。
二、案經基隆市警察局第一分局報告偵辦。
　　　　證據並所犯法條
一、上揭犯罪事實業經被告乙○○於偵查中坦承不諱，並有第一
    級毒品海洛因10包（淨重1.54公克）、殘渣袋3個及施用毒
    品之器具注射針筒1支扣案可資佐證，復有昭信科技顧問股
    份有限公司尿液檢驗報告、不起訴處分書、起訴書、刑事判
    決及刑案資料查註紀錄表附卷可稽，被告犯嫌堪予認定。
二、核被告所為，係犯毒品危害防制條例第10條第1項之施用第
    一級毒品罪嫌。扣案之毒品，請依同條例第18條第1項前段
    規定宣告沒收並諭知銷燬；施用毒品之器具，請依刑法第38
    條第1項第2款規定宣告沒收。
三、依毒品危害防制條例第23條第2項、刑事訴訟法第251條第1
    項提起公訴。
　　此  致
臺灣基隆地方法院
中　　華　　民　　國　　96　　年　　5 　　月　　8 　　日
                              檢察官  林  伯  宇
本件正本證明與原本無異
中　　華　　民　　國　　96　　年　　5 　　月　　14　　日
                              書記官  辜  鈞  珩
附錄所犯法條：
毒品危害防制條例第10條
施用第一級毒品者，處 6 月以上 5 年以下有期徒刑。
施用第二級毒品者，處 3 年以下有期徒刑。
